【裁判字號】    89,毒抗,421
【裁判日期】    890510
【裁判案由】    毒品危害防制條例
【裁判全文】
臺灣高等法院刑事裁定                            八十九年度毒抗字第四二一號
    抗  告  人
    受 處分 人  甲○○
右列受處分人因毒品危害防制條例案件，不服臺灣基隆地方法院中華民國八十九年三
月六日裁定（八十九年毒聲字第六八三號）提起抗告，本院裁定如左：
    主  文
原裁定撤銷，發回臺灣基隆地方法院。
    理  由
一、抗告意旨略以：伊自裁定停止戒治交付保護管束後，即未再施用第二極毒品班非
    他命，民國（下同）八十九年三月二日經採尿送驗發現有安非他命之陽性反應，
    可能係採尿過程有瑕疵云云。
二、檢察官之聲請意旨略以：受處分人甲○○前因施用第二級毒品案件，經本院以八
    十八年度毒聲字第二三二二號裁定停止戒治，所餘期間並宣付保護管束，惟受處
    分人竟於保護管束期間，仍施用第二級毒品安非他命之行為，有受處分人尿液檢
    體監管紀錄表一紙可稽，其違反保護管束應遵守事項情節重大，爰依毒品危害防
    制條例第二十二條第二項之規定，聲請撤銷停止戒治，令入戒治處所施以強制戒
    治等語。原法院以：經核於法要無不合，依毒品危害防制條例第二十二條第二項
    裁定，裁定「甲○○撤銷停止戒治，令入戒治處所施以強制戒治。」云云，固非
    無見。
三、惟按修正毒品危害防制條例施行細則第十六條規定：本條例第二十條第四項、第
    二十二條第二項所稱違反保護管束應遵守事項情節重大，應斟酌下列情形認定之
    ；... (二)保護管束期間因故意更犯本條例第十條之罪，經法院裁定送勒戒處所觀
    察、勒戒者。依該條項規定，所稱「違反保護管束應遵守事項情節重大」，即應
    斟酌受處分人是否確有於「保護管束期間因故意更犯毒品危害防制條例第十條之
    罪，是否業經法院裁定送勒戒處所觀察、勒戒」等各情以為審認。經查，本案受
    處分人甲○○係於八十九年二月三日經臺灣基隆地方法院檢察署採尿送驗發現有
    安非他命之陽性反應，核與抗告他意旨所指八十九年三月二日係採尿過程可能有
    瑕疵乙節並無牽涉，固有受處分人尿液檢體監管紀錄表一紙附在執行卷可稽。然
    受處分人甲○○於八十九年二月三日經臺灣基隆地方法院檢察署採尿送驗發現有
    安非他命之陽性反應後，是否有經詳為查證確係於保護管束期間因故意更犯毒品
  危害防制條例第十條之罪？是否業經法院裁定送勒戒處所觀察、勒戒？即尚非無
    再予詳究之餘地。抗告人之抗告意旨，應認為有理由；應由本院將原法院裁定撤
    銷，發回臺灣基隆地方法院，更為適法之處置。
四、據上論斷，依刑事訴訟法第四百十三條前段，裁定如主文。
中    華    民    國    八十九    年       五       月         十       日
                          臺灣高等法院刑事第十二庭
                              審判長法  官  劉  景  星
                                    法  官  陳  志  洋
                                    法  官  陳  博  志
右正本證明與原本無異。
不得抗告。
                                    書記官  鄭  兆  璋
中    華    民    國    八十九    年       五       月         十二     日


司法院資訊處製作；財團法人民間司法改革基金會備份。
